SERGIO GOMEZ

Audiovisual/UX-UI/Python

¿quien soy?

Hola, gracias por tomarte el tiempo para leer esta breve carta de presentación.

Desde que soy chico que la tecnología, y principalmente las computadoras, me interesa.

Recorrí

mi secundaria en una escuela técnica en la rama de informática, donde tuve mis

primeros acercamientos a los algoritmos y lenguajes de programación, bases de datos,

diagramas de flujo de datos, redes, infraestructura, etc. Todos conocimientos que me acompañan hasta el día de hoy.

Después de un breve paso por la carrera de ingeniería en informática, me decanté por la carrera de diseño audiovisual como formación académica.

Profesionalmente me he movido siempre entre estos dos mundos, el del diseño y la

tecnología.

Ambos me apasionan y entiendo que los en dos me aportan visiones productos

hacer tangible las ideas

complementarias para encarar proyectos. , pasando por todas las etapas de

, pasando por todas las etapas de producción. Desde la concepción,

Del mundo del diseño, tengo incorporada la búsqueda

ue

noción de referencias, tecnologías aplicables, estéticas, hasta la concreción del producto

final. evolución

constante de conocimientos

Del mundo de la tecnología, he aprendido la , en su gran mayoría como autodidacta. Entusiasta del mundo DIY (Do It Yourself) me encanta mantenerme actualizado.

visión holística de la tecnología

Entiendo que mi experiencia me ha llevado a tener una , ya sea entendiendo cómo funciona la programación y sus algoritmos en un sistema, como así también el frontend y la interactividad con el usuario.

Últimamente he realizado cursos de UX/UI aprendiendo las principales herramientas de User Research y diseño de interfaces y prototipados, como así también un curso sobre Python/ Django llegando a desarrollar un proyecto totalmente funcional.

De mí, pueden esperar trabajo en equipo,

compromiso, responsabilidad, perseverancia, cualquier proyecto

. Me considero

empatía y por sobre todo curiosidad para afrontar

proactivo para adquirir conocimientos que aporten y ayuden a solucionar problemáticas o mejorar procesos. aportar desde mi experiencia

Me gustaría integrarme a un equipo donde pueda y también seguir desarrollándome junto a ustedes.

Nuevamente, gracias por el interés en mi perfil, y espero que podamos conocernos.

sergio.gomez@gmail.com +54-11-1555439680

SERGIO GOMEZ Audiovisual/UX-UI/Pyt

hon

EXPERIENcia

Lider audiovisual

Northlands School 2019 - 2022 Liderazgo del equipo audiovisual (cuatro personas a cargo). Supervisión de ambas sedes del colegio, Olivos y Nordelta. Generación de contenido para RRSS (Linkedin, Instagram, Spotify). Diseño y mantenimiento pagina web.

Trato con proveedores para la instalación de equipamiento. Armado y manejo del presupuesto anual para inversiones, reparaciones y/o instalaciones.

Lider técnico

Northlands School 2015 - 2019 Liderazgo del equipo audiovisual y técnico sede Olivos (seis personas a cargo). audiovisual. Trato con proveedores.

Conocimientos

Recepción y coordinación de los pedidos de soporte técnico y Premiere

After Effects/Lottie Adobe XD

Git idiomas

Django UX Research UI Design Figma

Python Wordpress Bootstrap Html/Css

Implementación de sistema de Tickets e inventario (Lansweeper, GLPI, Miradore). Desarrollo e implementación de sistema

Asistente audiovisual

biométrico de presencialidad.

Northlands School 2014 - 2015 Edición de videos, toma de fotografías, soporte a eventos dentro del colegio.

Help Desk Sr - Asistencia técnica

Mapfre Seguros ART 2008 - 2013

Inglés: nivel Intermedio

Cursos

Programación en Python - Django

CODERHOUSE 2022 Carrera de diseño UX/UI

Hobbies

Arduino, Luthier, Cine, Música, DIY.

Sobre Mí

coderhouse 2021 Motion Design en el diseño de interfaces crehana 2021 Wordpress

Formado académicamente en la

realización de productos audiovisuales y entusiasta del universo CREHANA 2020 HTML & CSS

digital, mi experiencia me ha llevado a moverme entre dos

CREHANA 2020 Seminario intensivo de tv

Alejandro Ripoll 2018

mundos que me apasionan, el diseño y la tecnología.

Me siento a gusto liderando equipos de trabajo y actualmente me entusiasma la idea de integrarme a un equipo en desarrollo para seguir aprendiendo y aportar mis conocimientos. Soy curioso por naturaleza, por lo que me gusta mantenerme actualizado sobre nuevas tecnologías y estándares. Creo fervientemente en Internet como base de conocimiento.

Asistencia al vehículo - Call center

Mapfre Seguros ART 2004 - 2008

Educación

Diseñador de Imagen y Sonido

FADU-UBA Universitaria Tecnico en Informatica

Secundaria Escuela Técnica N1 - "BME. MITRE" Pergamino